【裁判字號】    90,自,344
【裁判日期】    901009
【裁判案由】    偽造文書
【裁判全文】
臺灣臺南地方法院刑事判決                      八十九年度自更(一)字第一七號
    自  訴  人  乙○○
    被      告  葉仁儀
                甲○○
                丙○○
    右  一  人
    選任辯護人  吳信賢律師
                陳慈鳳律師
右列被告因偽造文書等案件，經自訴人提起自訴，本院判決如左：
    主  文
葉仁儀、甲○○、丙○○均無罪。
    理  由
一、自訴意旨略以：被告葉仁儀原任職台南郵局第五十八支局（即南化郵局）支局長
    ，至被告甲○○、丙○○則分別為郵政儲金匯業局（下簡稱郵匯局）壽險處審核
    主管及經辦員。緣民國（下同）八十六年六月十日，被告葉仁儀未待郵政儲金匯
    業局壽險處寄送自訴人乙○○於八十六年五月三十一日所申請保單借款之帳目不
    符通知單及答覆單，即逕自踰越權限，且未按郵匯局內規調整郵政簡易壽險不符
    帳目，而擅自要求自訴人繳回於八十六年五月三十一日所為保單借款本金新台幣
    （下同）二十萬元，及向自訴人收取利息四百七十元，隨即又假借其職權機會命
    令自訴人自行書寫一份「超貸報告」。嗣於八十六年六月十一日，被告葉仁儀復
    簽寫一份報告，指稱：「一、林員（即自訴人）於八十六年五月三十一日職公休
    日代理支局長職務，經辦自己所投保第0000000號壽險借款業務，該戶于
    八十六年一月十六日已借款二十一萬九千元（尚未還款，保單質押中），應僅能
    再借款一萬六千二百元，而林員予以再借款二十萬元，且保單未隨寄保險處審核
    ，顯有瑕疵違失。二、八十六年六月七日接獲壽險處審核單，追繳保單，職發現
    此一違失，即以糾正，並即辦理還款手續，於六月十日出帳。三、檢附林員報告
    書及相關證件，謹請鑒核。」等語，然實則被告葉仁儀係在前揭報告上涉嫌將只
    能一胎化之郵匯局保單借款，故意寫成二胎化，亦即其明知自訴人只要將八十六
    年一月十六日所借款項還清後，後面於八十六年五月三十一日所借之二十萬元借
    款即可合法，其竟捨此不為而在報告上為錯誤之登載，更毋論被告葉仁儀並無審
    核權限予以認定自訴人行為有無瑕疵，導致不明究裡的檢調人員及法官誤認為「
    超貸」案而快速起訴及判刑。然被告甲○○、丙○○既負責本件八十六年五月三
    十一日借款之審核，不但未糾正被告葉仁儀之作為以便讓前開借款合法化，反而
    與之眾口鑠金，硬拗成自訴人必須收回八十六年五月三十一日所為之借貸及額外
    收取利息云云，因認被告葉仁儀除涉犯刑法第二百十三條之登載不實罪、第三百
    零四條之強制罪外，復另與被告甲○○、丙○○等人共犯違背職務之瀆職罪及違
    法徵收罪嫌等情。
二、自訴人認被告涉有上開犯行，無非係以前揭事實業據自訴人指訴歷歷，並提出被
    告葉仁儀於八十六年六月十一日書立之報告一份、郵政簡易壽險帳目不符之調整
    方法一份、簡易人壽保險收付日報表審核通知單一份、郵政簡易人壽保險帳目不
    符通知單及答覆單二份等影本附卷為其主要論據；訊據被告葉仁儀固不否認有於
    八十六年六月十日向自訴人乙○○收回其於八十六年五月三十一日所為之借貸本
    金二十萬元及收取利息四百七十元，並本於自訴人上級長官之職權，要求自訴人
    就其所經辦之上開借貸擬具報告一份，嗣於翌日（十一日）再根據自訴人所寫之
    報告，書立報告一份呈請伊之上級機關即台南郵局予以審酌等情，另被告丙○○
    則坦認伊於收受南化郵局於八十六年五月三十一日所核貸之自訴人保單借款二十
    萬元後，有於八十六年六月三日寄交郵匯局壽險處所為之審核通知單，嗣又就上
    開借貸分別於八十六年六月十三日、二十一日寄交郵政簡易人壽保險帳目不符通
    知單及答覆單二份等事實，惟渠等均堅決否認有何偽造文書、貪瀆及違法徵收等
    犯行，被告葉仁儀辯稱：伊是以支局長的身分，依職權寫報告給上級台南郵局支
    管科科長及台南郵局局長，讓上級知道自訴人所發生的事實，由上級去處理。至
    於自訴人所指的超額借貸，是因為自訴人以三十萬元的保單，在八十六年初質借
    了二十一萬九千元，後來又於八十六年五月三十一日伊公休日時，以自訴人自己
    代理支局長之身分，在前款尚未清償且無保單的情形下，自行核貸再借款二十萬
    元，而依據郵政規定，必須還清前款，才能再貸款，雖然自訴人也可以在一次手
    續裡同時辦理新貸及同時還舊，即或如此，自訴人也只能取得一萬六千二百元的
    借款現金而已。為此，伊於八十六年六月初收到郵匯局壽險處交寄之審核通知單
    後，即要求自訴人應收回於八十六年五月三十一日所為之不合法借款。其次，自
    訴人於八十六年五月三十一日所為之核貸手續雖不符郵政法規規定，但其核貸名
    義畢竟係壽險保單借款，而郵政簡易人壽保險處理須知第一百七十六條第二項規
    定，要保人償還借款時，應向要保人收取還款本息，則伊於八十六年六月十日向
    自訴人收回其二十萬元借款本金，既係以壽險借款之償還為之，本應收取貸放期
    間之利息，故伊就本件貸款收回之處理並無疏失等語；被告丙○○辯稱：伊擔任
    郵匯局壽險處經辦員而審核南化郵局於八十六年五月三十一日所為壽險保單借款
    事件時，並不認識自訴人及被告葉仁儀等人，伊純粹係伊郵匯局之規章行事，並
    無須刻意與被告葉仁儀配合，其次，八十七年二月以前，南化郵局屬非連線郵局
    ，因此該郵局對簡易壽險客戶之核貸資料均應送交郵匯局壽險處審核，但南化郵
    局送交自訴人於八十六年五月三十一日核貸之保單借款二十萬元資料時，並未附
    送保單供伊審核，伊一面隨即寄送審核通知單表明該借款欠缺保單，他方面則將
    上開貸款列帳資料送入資料中心處理，而該中心隨後即列印出帳目不符通知單及
    答覆單，表明該筆列帳貸款係「前款未還，又再借款」，為此伊即將上開列印單
    據寄交南化郵局經辦員董錫銜，並向其表示應查明該筆保單之前款是否已還款，
    如果前款並未清償，就應當於三日內收回本件列帳之二十萬元借款及利息，嗣因
    南化郵局已於八十六年六月十日收回該二十萬元借款及利息，為使帳目相符，伊
    再將借款收回資料送入資料中心，經資料中心列印出第二份帳目不符通知單及答
    覆單表示「還款錯誤」，此係由於電腦並未記錄自訴人於八十六年五月三十一日
    之借款所致，故伊即再該通知單上註記存查，表明南化郵局毋庸另函答覆。再者
    ，依郵政壽險處理須知第一百三十八條亦規定壽險保單借款應核算利息，今自訴
    人於八十六年五月三十一日所為之借貸，既係壽險保單借款，又何以能免收利息
    等語。
三、按犯罪事實應依證據認定之，無證據不得推定其犯罪事實；又不能證明被告犯罪
    者，即應諭知無罪之判決，刑事訴訟法第一百五十四條、第三百零一條第一項分
    別定有明文。經查：
    （一）自訴人乙○○原係台南郵局第五十八支局（即南化郵局，於八十七年二月
          以前係屬非連線郵局）之業務員，其於七十六年七月一日曾向郵匯局投保
          郵政簡易人壽保險之十年期滿儲蓄保險，保單號碼為0000000號、
          保額為三十萬元、月繳保費二千零七十元、契約期滿日為八十六年七月一
          日。嗣其自八十年九月三十日起，即陸續持該保單質押辦理短期借貸，最
          後一次係於八十六年一月十六日以該保單質押辦理借款二十一萬九千元，
          迄至八十六年五月三十一日之時仍未清償，且保單尚質押於郵匯局內。惟
          當日因擔任南化郵局支局長之被告葉仁儀公休，而由自訴人代理支局長職
          務，自訴人即在無保單之情況下，自行填具上開保單號碼之簡易壽險保戶
          借款憑據，而向南化郵局申辦以該保單借款二十萬元（約定利息採借款時
          之年利率七厘八毫計算，並同意依機動利率調整），再由其自任經辦員、
          主管人之名義用印後核准貸放。然南化郵局將上開貸款之出帳資料送交台
          北之郵匯局壽險處審核後，該處經辦員即被告丙○○隨即於八十六年六月
          三日函覆一紙審核通知單，表示南化郵局於八十六年五月三十一日所核准
          之0000000號保單借款欠缺保單併送審核，要求相關郵局於文到三
          日內辦復。而南化郵局支局長即被告葉仁儀收受該審核通知單後，即查知
          編號0000000號保單已於八十六年一月十六日供質押借款二十一萬
          九千元，然上開借款至斯時尚未還款，保單仍在郵匯局質押中並未遺失，
          便於八十六年六月十日要求自訴人將其於同年五月三十一日所取得之借款
          本金二十萬元收回，並收取八十六年五月三十一日起至同年六月十日止之
          利息四百七十元以繳回郵匯局，之後再要求自訴人書寫一份職務報告給被
          告葉仁儀，而被告葉仁儀則於翌日（即同年月十一日）另寫具一份職務報
          告呈予台南郵局等事實，為自訴人與被告葉仁儀、丙○○等人所是認或不
          爭，並有渠等各自提出之自訴人七十六年七月一日簽訂之要保書、保險單
          、簡易人壽保險收付日報表審核通知單、自訴人於八十六年六月十日出具
          之報告及被告葉仁儀於八十六年六月十一日出具之報告等影本各一份附卷
          可證，並經本院調取台灣台南地方法院檢察署八十六年偵字第一○六六二
          號偵查卷，並核閱該卷所附、由自訴人製作之郵政簡易人壽保險保戶借款
          憑據、當日現金簽收、現金收付日報表、簡易壽險保戶借款登記簿等影本
          明確，則此等事實自堪信為真實。
    （二）次查，依郵政總局八十五年八月六日修訂單壽字第一一七號修正之「郵政
          壽險處理須知」第一百七十七條規定：「：：保險費繳納一年六個月以上
          者，要保人得照章向經辦郵局以保單為質，在積存金額內申請借款。：：
          應繳驗證件：（一）保單；（二）要保人身分證、印章；（三）保戶償還
          借款同時辦理新借款時，仍應核對身分證。如保戶原已有借款，欲增加借
          款金額時，免另辦償還借款手續，由電腦自動產生還款交易資料，在新借
          款中扣還舊借款之本息。」；又第一百八十條規定：「保單質押借款最高
          限額計算辦法，除安家定期還本終身保險外，按下列公式辦理：一、保險
          期間未滿一年六個月者，其借款最高限額﹦達一年六個月時應提積存金額
          ×七二％＋未經過保費（指超過一年六個月以後之預繳保費）；二、保險
          期間已經過一年六個月以上者，其借款最高限額﹦實際經過期間積存金×
          借款百分率＋未經過保費（指申請借款月份以後預繳之保費）。：：借款
          百分率依投保規則第三十條規定，未滿三年借款時，乘以七二％，逾三年
          未滿四年借款時，乘以七二．八％，每增一年遞增百分之○．八，但以七
          八．四％為最高限度。」，依此，郵局簡易壽險要保人欲以保單借款，原
          則均應質押保單，除非保戶係欲償還借款同時辦理新借款者，才毋庸質押
          保單，但無論係初次借款、已清償前債後再次借款、抑或同時還舊借新，
          借款金額均有最高額之限制而不得超額放貸，如以自訴人為要保人之編號
          0000000號保單為例，該保單至滿期（八十六年七月一日）前可借
          款項之最高限額也僅有二十三萬五千二百元等情，有上開偵查卷及本院八
          十六年度訴字第一四八四號刑事卷所附之「郵政壽險處理須知」節本及郵
          匯局於八十六年七月四日所列印之「查詢可借款限額」等文件在卷可證（
          見法務部台南縣調查站偵查卷第十七至十八頁；本院刑事卷第八二頁）。
          惟自訴人前揭保單於八十六年一月十六日業經質押借款二十一萬九千元，
          則該項保單至八十六年五月三十一日尚未還清舊債，且保單尚在郵局質押
          中並未遺失之情況下，依前開規定及保單最高限額借款之說明，要保人（
          即自訴人）僅能以同時辦理還舊借新之方式，於扣還舊借款之本息後，最
          多取得一萬六千二百元之借款。但自訴人於八十六年五月三十一日受理前
          揭保單保戶之借款時，於客觀情勢存有舊借款尚未清償、且無保單可供質
          押之情狀下，既未要求保戶清償舊借款，也未替保戶辦理同時還舊借新手
          續，反而同意保戶就同一保單號碼再准予核貸二十萬元，則就郵匯局而言
          ，其已因經辦員及核貸主管之處理，就單一保單先後准予核貸要保人貸款
          達四十一萬九千元，揆諸前開說明，自訴人所有之編號0000000號
          保單，除有重複借款之情狀外，因其顯已踰越最高限額借款之額度，亦屬
          超額貸放。
    （三）又查，壽險非連線郵局方面，如保單已有前借款存在，要保人欲再申請質
          借時，應先償還前借款後始能再申辦借款。借、還款記錄由經辦局以人工
          批註於保單及要保書副本，並加蓋經辦員及主管員章，另於借款登記簿上
          記載該筆借、還款資料。相關「保戶借款通知書」、「保戶還款通知書」
          （無儲匯壽管理員者另附「保險單」）併同當日現金收付日報轉送主管會
          計單位彙寄郵匯局壽險處核轉電子處理資料中心入電腦處理。該保單如重
          複借款（原借款未償還），則電腦不作帳務處理，僅列印「帳目不符通知
          單暨答覆單」，責由經辦局收回第二次借款等情，有郵匯局壽險處八十六
          年十二月二十三日簡壽（八六）一二三號函一份附於本院八十六年度訴字
          第一四八四號刑事卷可參；另自訴人提出郵匯局於八十一年六月間印製之
          郵政簡易壽險帳目不符之調整方法三（一）３亦規定，所列印之帳目不符
          項目與現金有關者，應收回誤付或溢付款項，並於不符單上註明於三日內
          收回，否則由經辦員賠墊（見上開刑事卷第一二七頁背面）。是此，非連
          線作業郵局受理保戶借款時，如先前借款尚未清償而再借款者，若係經辦
          員當場發現者，應當場請保戶先還前借款始得再借款，若係壽險處嗣後始
          發現者，應由經辦員負責於三日內收回誤付之後借款，始符郵匯局壽險處
          及各非連線作業局質押借款之作業規範。更清楚地說，由於郵政壽險保單
          貸款不訂還款期間（例外係遇有保險契約終止效力、契約期滿或其他事故
          ，受益人或要保人得請領保險金額或積存金額時，借款期間同時終止。參
          南檢八十八年度偵字第一○六六二號偵查卷第十一頁所附郵政簡易壽險保
          戶借款通知書），因此郵匯局要求保戶清償前借款本息之條件，必須該保
          戶於前借款未還之際又再度前來申借款項，且郵匯局就保戶之後借款尚未
          核貸支付之情況下始得為之。若一旦經辦郵局不但未曾要求保戶清償前借
          款本息，也未試圖辦理還舊借新之作業手續，反而進而核准貸放保戶之再
          借款項時，此際郵匯局既無權利要求保戶清償前借款本息，亦未能確保保
          戶願意主動退還後借款本息（因保戶之前後借款均經郵匯局准予貸放取得
          ，且均未訂還款期限），只能退而求其次依郵匯局內部之行政規章，要求
          後借款之經辦員繳回或賠墊（即保戶無意退還已取得之後借款金額時）誤
          付及溢付之借款，蓋後借款之經辦員所為准予核貸之處分，不僅違背保單
          繳驗手續，又在未催請保戶清償前借款之情況下，逕自撥付後借款金額而
          逾越最高限額借款之限制，致令郵匯局受有超額貸放之損害，故藉由前揭
          內部規則以填補其損害，此即郵匯局對內部經辦員因重複借款貸放之疏失
          ，所規範之補正措施。查，編號0000000號保單之要保人（即自訴
          人）於八十六年五月三十一日取得二十萬元之再借款時，並未清償其於八
          十六年一月十六日所借之二十一萬九千元款項，而構成重複借款，且前後
          借款總額已逾最高限額借款等情，已如前述，況本件保單因後借款業已貸
          放，要保人並無義務清償前借款之本息，是以，揆諸前揭郵匯局函文及行
          政規則，本應由經辦員（即自訴人）按諸前揭規定之補正手續，繳回或賠
          墊其前揭所為不合法之後借款貸放金額，且期限最遲應為收受帳目不符通
          知單暨答覆單後之三日內為之。再者，自訴人於八十六年五月三十一日准
          予核貸編號0000000號保單之二十萬元借款時，其違背前揭郵政壽
          險處理須知等規定之行政處分即已成立，並不因其事後在被告葉仁儀之監
          督下所為之補正措施（即繳回其所貸放之後借款本息），抑或其本於自己
          亦身為要保人之角色而主動聲明欲歸還八十六年一月十六日所借之前借款
          本息以試圖重回其刻正辦理後借款手續之情境，而抹滅其依前揭行政行為
  所應負之行政責任（且如另有故意圖利自己或他人之事實時，尚有刑事責
          任，但此部分業經法院判決自訴人無罪確定），甚且，自訴人於台灣台南
          地方法院檢察署以八十六年度偵字第一○六六二號偵辦其前開違法失職案
          件時，尚於檢察官偵訊時以書面答辯自承此係其「一時無心之行政疏失」
          ，蓋其「在郵局之保單有十幾張，有借有還，一時失察，不知編號000
          0000號之保單已有借款。五月三十一日借出二十萬元後，六月一日是
          星期日，這二天該二十萬借款，一直放在金庫。六月三日，上班前，被告
          （即本件自訴人）才查出重複借款了，便將那二十萬移到辦公桌之抽屜。
          深知，壽險處馬上會來追回，誰知等了十天，仍不見『不符通知單』下來
          。這二十萬，被告一直放在郵局：：（後來）在上級未通知收回之前，被
          告就主動繳回，而且還付給郵局四百七十元之利息。」等語（見上開偵查
          卷第十六頁），則由其前揭自述情節觀之，顯見自訴人『深知』重複借款
          係違背職務之行為，且應由經辦員收回誤付之後借款二十萬元及其貸放期
          間之利息。乃自訴人嗣於本院審理後，不僅未反省其違法之行政行為，反
          而突又混淆其就本件保單質押借款同時身兼要保人、經辦員及核貸主管等
          多重角色，並一再聲稱本件重複借款之調整方法，應係歸還伊於八十六年
          一月十六日所借之前借款本息後，即可讓伊於八十六年五月三十一日所借
          得之後借款二十萬元合法化，但被告葉仁儀不思及此，卻在帳目不符通知
          單尚未自壽險處寄發下來前，就逕自為錯誤之調整而要求伊收回後借款二
          十萬元及其利息四百七十元云云，然自訴人前揭指摘，俱忽略一般保單質
          押借款之要保人並非受理核貸之經辦員或主管，且要保人基於其保單借款
          契約自有其獨立之權利義務，此與郵匯局承辦之經辦員、主管人另受郵局
          行政體系特別權利關係約束之情形亦顯不相同，則要保人基於保單借款契
          約既無還款期限之要求下，又何以責令要保人於取得後借款金額後，再歸
          還前借款本息，以便將經辦員違法貸放之後借款處置予以合法化？是自訴
          人前揭指摘顯無足取信。
    （四）再查，要保人向經辦郵局以保單為質，而請求在積存金額內申請借款時，
      應填具郵政簡易人壽保險保戶借款通知書（即借款憑據、保單收條），至
          經辦局受理要保人償還借款時，則應向要保人收取還款本息（保單收條不
          須回收）等情，為「郵政壽險處理須知」第一百七十七條第三項、第一百
          八十三條第二項所明定，且郵匯局制式之「郵政簡易人壽保險保戶借款通
          知書」說明欄第二項並規定：「借款利息自借款交付之日起，按單利計算
          。要保人得隨時償還借款，其利息計算至償還前一日為止。但單日借款當
          日還款者，以一天計算利息。」等語（見上開偵查卷第十一頁），再者，
          依自訴人於八十六年五月三十一日填具之「郵政簡易人壽保險保戶借款憑
          據」，亦有就其所申貸之二十萬元借款約定利息（採借款時之年利率七厘
          八毫計算，並同意依機動利率調整），是以要保人（即自訴人）與郵匯局
          於八十六年五月三十一日所簽訂之保單借款契約，原本即有利息之約定，
          並約定清償借款本金時應一併給付利息。惟此項保單借款既係經辦員（即
          自訴人）依法不應給付卻誤付之重複借款，並責由經辦員應予收回或賠墊
          者，則經辦員取回前揭保單借款，原本即應依當初其所貸放之條件（即借
          款憑據所約定之保單借款契約），按放款期間給付約定之利息。況合法之
          貸放借款於返還時尚須給付利息，更毋論此係違法貸放之款項！乃自訴人
          指陳被告葉仁儀、甲○○、丙○○等人並無法源依據而違法向其收取前揭
          後借款二十萬元貸放期間之利息四百七十元云云，顯屬無稽。
    （五）末查，自訴人於八十六年六月十日曾草擬一份報告予其上級長官即被告葉
          仁儀，其報告中即說明：「一、近來，經濟不景氣，保戶退保情形大增。
          職為保住此等保戶，常無息借款給他們渡過難關。但最近，職已自身難保
          ，又碰到買辰雄與葉威二保戶：：。二、為了趕快完成買先生及葉威二件
          『懸案』，及保住一些保戶繼續繳納之意願。職只好出此下策，以自己的
          名義及保單超額借款：：」等語（見法務部台南縣調查站偵查卷第十頁）
          ，惟自訴人於事後隨即於台灣台南地方法院檢察署檢察官於八十六年偵訊
          期間，一再否認前揭報告內容之不實，供稱此係因其經常被長官修理，由
          於伊害怕被修理，所以才寫前揭報告內容等語（見八十六年度偵字第一○
          六六二號偵查卷第九頁背面），嗣又於其擬具之「陰謀論」中，指陳伊係
          遭玉井前局長黃朝陽之記過修理，後來又被政風室主任林隆川予以偏見之
          調查所致，至伊於八十六年六月十日所寫之報告，則係葉仁儀基於局長監
          督之責，要求其就本件貸款說明動機（見上開偵查卷第十七、二十三頁）
          。待自訴人於上開案件繫屬於本院後，亦於法院訊問時供稱：「（報告）
          是局長叫我寫的，說這件事可大可小，我當時是為了避免行政處分。」等
          語（見本院八十六年度訴字第一四八四號刑事卷第一一七頁），則由自訴
          人於前案審理之供述情節觀之，被告葉仁儀要求自訴人擬具報告，僅係其
          基於身為自訴人直接上級長官之職務，要求自訴人對於其所經辦之重複借
          款事件說明其核貸之緣由，並未指示自訴人應簽寫何等之內容，更毋論其
          撰寫該報告內容原意係害怕遭其他長官之修理，以避免因該貸款事件而遭
          受行政處罰。乃自訴人於本院審理時改稱是被告葉仁儀強迫伊寫就前揭不
          實之報告云云，亦無足取信。
    （六）綜上所述，自訴人於八十六年五月三十一日違背郵政壽險處理須知等相關
          規定而核准編號0000000號保單之重複借款後，被告葉仁儀為補正
          自訴人前揭重複借款之違失，即依郵匯局所定之補正手續，於八十六年六
          月十日要求經辦之自訴人收回誤付之後借款二十萬元及其利息四百七十元
          ，並本於其直接上級長官之職權，責令自訴人擬具報告以說明核貸緣由，
          事後再就自訴人所核貸之情況，陳述事實以呈請上級機關裁處，則無論係
          其補正措施，抑或其所寫就之報告內容，均與郵匯局之內部規範相符，並
          無違失，更無虛構事實之情況。至郵匯局壽險處之審核人員即被告甲○○
          、丙○○等人之處置，亦無違失可指。乃自訴人逕指被告等三人涉有偽造
          文書、瀆職等犯行，顯屬無據。
四、據上所陳，本件依調查所得證據尚不足以證明被告確有偽造文書、瀆職等犯行，
    揆諸首開說明，犯罪尚屬不能證明，應為無罪之諭知。
五、按法院認為應科拘役、罰金或應諭知免刑或無罪之案件，被告經合法傳喚無正當
    理由不到庭者，得不待其陳述逕行判決，刑事訴訟法第三百零六條定有明文。被
    告甲○○經合法傳喚未於審判期日到庭，有本院送達證書回證一紙在卷可稽，本
    院因認被告甲○○應受無罪之諭知，揆諸前開規定，得不待其陳述逕行判決，附
    此敘明。
據上論斷，應依刑事訴訟法第三百四十三條、第三百零一條第一項、第三百零六條，
判決如主文。
中      華      民      國    九十      年      十      月      九      日
                              臺灣臺南地方法院刑事第五庭
                                  法  官  林彥君
右正本證明與原本無異。
如不服本判決應於送達後十日內向本院提出上訴狀。
                                  書記官  黃傳鈞
中      華      民      國    九十      年      十      月      九      日


司法院資訊處製作；財團法人民間司法改革基金會備份。
